最高法院刑事判決　　　　　　　　　　　　　　　八十七年度台上字第二○八一號
　　上　訴　人　甲○○
右上訴人因妨害自由案件，不服台灣高等法院中華民國八十六年十二月三日第二審判
決（八十六年度上訴字第一三五一號，起訴案號：台灣台北地方法院檢察署八十五年
度偵字第六七六一號），提起上訴，本院判決如左：
    主  文
上訴駁回。
    理  由
按刑事訴訟法第三百七十七條規定：上訴於第三審法院，非以判決違背法令為理由，
不得為之。是提起第三審上訴，應以原判決違背法令為理由，係屬法定要件。且必須
依據卷內資料為具體之指摘，並足據以辨認原判決已具備違背法令之形式，始屬相當
。本件原判決依憑被害人陳國仁於警訊中之指述，及證人謝瑞和之證言，並參酌共犯
張新東供稱：「就將陳國仁帶到我弟弟住處……留置長達二個小時」等語。且說明上
訴人甲○○否認犯罪及被害人陳國仁翻異前詞，分屬卸責及護上訴人之語，均不足
採信，綦詳。因而維持第一審論處上訴人共同以非法方法，剝奪人之行動自由，累犯
罪刑，駁回檢察官及上訴人在第二審之上訴，已詳其所憑之證據及認定之理由。上
訴意旨略謂：(一)原審不採被害人陳國仁於第一審所為有利於上訴人之證言，又未說明
不採之理由，顯有應於審判期日調查之證據未予調查及判決不載理由之違法。(二)上訴
人於原審具狀聲請傳訊陳國仁出庭作證，未獲允准，惟原審未說明不予傳訊之理由，
亦有應於審判期日調查之證據未予調查之違法。(三)原審以證人謝瑞和推測而未親聞事
件之詞，作為上訴人犯罪之補強證據，顯然違反刑事訴訟法第一百五十五條第二項及
第一百六十條之規定，而與證據法則有違云云。然查：(一)原判決已於理由一內說明「
證人陳國仁嗣於第一審作證時改異，證稱未受強迫云云，與警訊時所陳互異，因已事
隔半年餘，或受上訴人之人情壓力而為有利上訴人之陳述，依案重初供原則，自以警
訊時之證詞較接近事發時所為之陳述為可採」，上訴意旨指摘原判決未說明不採陳國
仁在第一審有利於上訴人證言之理由，顯非依據卷內資料執為指摘，不得據為第三審
上訴之合法理由。(二)證人陳國仁既在警訊及第一審法院審理中經合法訊問，陳述明確
，且原判決已於理由內說明其先後所為不同之證言何者為可採，原審未再傳訊，依刑
事訴訟法第一百九十六條規定，不得指為違法，而據為第三審上訴之適法理由。(三)證
據之證明力，由法院依自由心證判斷之。依卷內資料，證人謝瑞和係在現場親身聽聞
事件之人，原判決採用證人謝瑞和之證言，係屬原審採證認事職權之合法行使，上訴
意旨並未具體指摘其判斷有違背如何之經驗法則及論理法則，任意指摘原判決採證違
法，殊不足據以辨認原判決已具備違背法令之形式。依上所述，其上訴違背法律上之
程式，應予駁回。
據上論結，應依刑事訴訟法第三百九十五條前段，判決如主文。
中      華      民      國    八十七    年      六      月     十一     日
                              最高法院刑事第五庭
                                  審判長法官  陳  錫  奎
                                        法官  王  德  雲
                                        法官  洪  清  江
                                        法官  吳  昆  仁
                                        法官  李  伯  道
      右正本證明與原本無異
                                              書  記  官
中      華      民      國    八十七    年      六      月     十七     日
